【裁判字號】    99,簡上,410
【裁判日期】    991208
【裁判案由】    妨害名譽
【裁判全文】
臺灣高雄地方法院刑事判決             99年度簡上字第410號
上  訴  人  臺灣高雄地方法院檢察署檢察官
被      告  曾鈺雯
上列上訴人因被告妨害名譽案件，不服本院民國99年7 月19日99
年度審簡字第1239號第一審簡易判決（聲請簡易判決處刑書案號
：臺灣高雄地方法院檢察署99年度偵字第2503號），提起上訴，
本院管轄之第二審合議庭判決如下：
    主      文
上訴駁回。
曾鈺雯緩刑貳年。
    事實及理由
一、本案經本院審理結果，第一審以被告曾鈺雯以一行為犯刑法
    第309 條第1 項之公然侮辱罪、第310 條第2 項之加重誹謗
    罪，依刑法第55條規定從一重論以加重誹謗罪，判處拘役30
    日，如易科罰金，以罰金新臺幣（下同）1,000 元折算1 日
    ，其認事、用法均無違誤，量刑亦屬妥適，應予維持，並引
    用第一審刑事簡易判決書及檢察官聲請簡易判決處刑書所記
    載之事實、證據及理由（如附件）。
二、上訴意旨略以：被告雖於偵審中坦承犯行，惟其迄未與告訴
    人張瑞鑫和解，衡酌告訴人受有損害，被告卻無賠償之舉，
    原審對此亦漏未審酌，僅判處拘役30日並得易科罰金，顯屬
    過輕，本案是否罪刑相當，有研求之餘地等語。
三、經查：關於刑之量定係屬事實審法院得本於職權裁量之事項
    ，倘其未逾越法律所規定之範圍或濫用其權限，即不得任意
    指摘為違法或不當。本件原審法院斟酌被告犯後坦承一切犯
    行，並曾表示願意賠償告訴人30,000元之和解金，且業於各
    大報刊登道歉啟示，認其犯後尚有悔意，兼衡被告之犯罪動
    機、犯罪情節、手段、品行、生活狀況、智識程度等一切具
    體情狀，量處拘役30日，並諭知易科罰金之折算標準，經核
    刑度尚屬允當，上訴意旨指摘量刑過輕，請求撤銷原判決，
    尚屬無據，應予駁回。
四、末查，本案被告前未曾受有期徒刑以上刑之宣告，有台灣高
    等法院被告全國前案紀錄表附卷可稽。又被告於本院調查時
    ，已與告訴人達成和解，被告願賠償告訴人120,000 元，亦
    據被告、告訴人當庭陳明在卷（見本院99年12月1 日審判筆
    錄，簡上卷32、36頁），顯見被告已具悔意，經此刑之宣告
    ，自當知所警惕，應無再犯之虞，本院認其所宣告之刑，以
    暫不執行為適當，爰併宣告緩刑2 年，以啟自新。
據上論斷，應依刑事訴訟法第455 條之1 第1 項、第3 項、第36
8 條、第373 條，刑法第74條第1項第1款，判決如主文。
本案經檢察官張雅婷到庭執行職務。
中    華    民    國    99    年    12    月     8    日
                  刑事第十八庭  審判長法  官  黃宗揚
                                      法  官  鄭子文
                                      法  官  高瑞聰
以上正本證明與原本無異。
不得上訴。
中    華    民    國    99    年    12    月    10    日
                                      書記官  林修弘
附錄本判決論罪之法條
刑法第309條（公然侮辱罪）
公然侮辱人者，處拘役或 3 百元以下罰金。
以強暴犯前項之罪者，處 1 年以下有期徒刑、拘役或 5 百元以
下罰金。
中華民國刑法第310條（誹謗罪）
意圖散布於眾，而指摘或傳述足以毀損他人名譽之事者，為誹謗
罪，處 1 年以下有期徒刑、拘役或 5 百元以下罰金。
散布文字、圖畫犯前項之罪者，處 2 年以下有期徒刑、拘役或
1 千元以下罰金。
對於所誹謗之事，能證明其為真實者，不罰。但涉於私德而與公
共利益無關者，不在此限。

司法院資訊處製作；財團法人民間司法改革基金會備份。
